【裁判字號】    99,訴,63
【裁判日期】    990423
【裁判案由】    違反毒品危害防制條例
【裁判全文】
臺灣雲林地方法院刑事判決                99年度訴字第63號
公  訴  人  臺灣雲林地方法院檢察署檢察官
被      告  甲○○
選任辯護人  張育誠律師
            簡承佑律師
上列被告因違反毒品危害防制條例案件，經檢察官提起公訴（98
年度偵字第1318號、1656號），本院判決如下：
    主  文
本件公訴不受理。
    理  由
一、公訴意旨略以：被告甲○○（綽號「古狗」）於犯罪時係義
    務役軍人（現已離役），明知第二級毒品MDMA（俗稱「搖頭
    丸」）與第三級毒品愷他命均為國家以嚴刑峻罰所禁絕販賣
    、運輸、轉讓之物品，竟與周智賢（綽號「蟾蜍」）及其同
    居女友李珮青（綽號「圓圓」）、陳寶在等人（周智賢等人
    均已另案起訴），共同基於販賣毒品以牟利之犯意聯絡，而
    為下列販賣、運輸MDMA及愷他命之行為，以換取周智賢所提
    供之MDMA及愷他命施用：(一)甲○○於民國97年11月23日凌晨
    1 時41分許，持用0000000000門號行動電話，與持用000000
    0000門號行動電話之周智賢聯絡，告知鍾佩芸（綽號「皮皮
    」）欲購買10克之愷他命，周智賢即指示甲○○將愷他命10
    克交付予鍾佩芸，並向鍾佩芸收取新臺幣（下同）4,500 元
    。而於同日稍後，在雲林縣虎尾鎮○○路8 之8 號「鉅寶大
    樓」樓下，以一手交錢一手交貨之方式，將愷他命10克販賣
    予鍾佩芸，並自鍾佩芸處得款5,000 元，其中4,500 元為購
    毒款項，另500 元為鍾珮芸償還周智賢之欠款。甲○○再於
    同日凌晨1 時55分許，持用0000000000門號行動電話，向持
    用0000000000門號行動電話之周智賢詢問鍾佩芸是否有積欠
    周智賢款項。(二)甲○○於97年12月13日凌晨2 時34分、50分
    許，持用0000000000門號行動電話，與持用0000000000門號
    行動電話之陳寶在聯絡，陳寶在稱其友人欲購買4 顆MDMA，
    請甲○○代將MDMA送至虎尾鎮○○路「劉三檳榔攤」，而於
    同日稍後，在該「劉三檳榔攤」對面之某「全家便利商店」
    外，以一手交錢一手交貨之方式，將4 顆MDMA販賣予陳寶在
    之某姓名年籍不詳友人，而得款2,000 元。甲○○再於同日
    凌晨3 時43分許，持用0000000000門號行動電話，向持用00
    00000000門號行動電話之周智賢詢問該4 顆MDMA應交付周智
    賢多少款項，周智賢答稱1,400 元，甲○○即於不詳時、地
    ，將1,400 元交付周智賢，並將差價600 元轉交陳寶在，以
    作為陳寶在之報酬。(三)甲○○於97年12月20日凌晨1 時42分
    許，持用0000000000門號行動電話，與持用0000000000門號
    行動電話之李佩青聯絡，李佩青指示甲○○取愷他命40克，
    並至李佩青房間化粧臺抽屜內取8 顆MDMA，將之送至虎尾鎮
    御花園汽車旅館，交付李佩青，甲○○即於同日稍後，將6
    包愷他命及MDMA運輸至虎尾鎮御花園汽車旅館，李佩青再於
    同日凌晨2 時18分許，持用0000000000門號行動電話與持用
    0000000000門號行動電話之甲○○聯絡，稱愷他命重量不足
    ，並指示甲○○再運送1 包重量為4 克之愷他命至上址，甲
    ○○即依李佩青之指示，將1 包重量為4 克之愷他命運輸至
    該御花園汽車旅館，而交付予李佩青。而認被告分別係犯毒
    品危害防制條例第4 條第2 項運輸、販賣第二級毒品罪嫌及
    同例第4 條第3 項運輸、販賣第三級毒品罪嫌。
二、按對於被告無審判權者，應諭知不受理之判決，並得不經言
    詞辯論為之，刑事訴訟法第303 條第6 款、第307 條，分別
    定有明文。次按軍事審判法第1 條第1 項前段規定，現役軍
    人犯陸海空軍刑法或其特別法之罪，依軍事審判法之規定追
    訴審判之。又依陸海空軍刑法第77條明定，現役軍人違反毒
    品危害防制條例之規定者，依其規定處理之。故現役軍人犯
    毒品危害防制條例之罪，即應依陸海空軍刑法處理。另犯罪
    在任職服役前，發覺在任職服役中者，依軍事審判法追訴審
    判；犯罪在任職服役中，發覺在離職離役後者，由法院審判
    ；軍事審判法第5 條第1 、2 項亦定有明文。是依上開規定
    ，現役軍人犯陸海空軍刑法之罪，而其犯罪及發覺時均在任
    職服役中者，即應由軍法機關審判，不因其在追訴審判中離
    職離役而異（最高法院94年度台非字第269 號判決意旨可參
    ）。
三、經查，被告甲○○於97年4 月22日入伍服役，於98年4 月14
    日始退伍乙情，業據被告自承在卷（見本院卷第44頁背面）
    ，並有個人兵籍資料查詢結果1 紙可稽（見本院卷第42頁）
    ，是被告自97年4 月22日起迄98年4 月14日退伍止，均在任
    職服役中，具有現役軍人之身分。而被告本件被訴犯毒品危
    害防制條例第4 條第2 項運輸、販賣第二級毒品罪嫌及同條
    例第4 條第3 項運輸、販賣第三級毒品罪嫌，係屬違反毒品
    危害防制條例之罪，其犯罪之時間分別為97年11月23日、同
    年12月13日及同年12月20日，且被告98年2 月27日分別於警
    詢及偵查中業已坦承犯行。因此，被告所犯運輸、販賣第二
    級毒品罪及第三級毒品罪嫌，既係屬犯陸海空軍刑法之罪，
    且其行為在任職服役中，發覺亦在任職服役中，揆諸上開說
    明，自應由軍事法院審判，本院對於被告並無審判權，爰不
    經言詞辯論，逕為諭知不受理之判決。
據上論斷，應依刑事訴訟法第303 條第6 款、第307 條，判決如
主文。
中    華    民    國    99    年    4     月    23    日
                  刑事第一庭  審判長法  官  陳宏卿
                                    法  官  陳美利
                                    法  官  文昌
以上正本證明與原本無異。
如不服本判決應於收受判決後10日內向本院提出上訴書狀，並應
敘述具體理由；其未敘述上訴理由者，應於上訴期間屆滿後20日
內向本院補提理由書（均須按他造當事人之人數附繕本）。「切
勿逕送上級法院」。
                                    書記官  張簡純靜
中    華    民    國    99    年    4     月    23    日

司法院資訊處製作；財團法人民間司法改革基金會備份。
